【裁判字號】    97,易,1749
【裁判日期】    970526
【裁判案由】    加重竊盜
【裁判全文】
臺灣臺中地方法院刑事判決              97年度易字第1749號
公  訴  人  臺灣臺中地方法院檢察署檢察官
被      告  甲○○
上列被告因加重竊盜案件，經檢察官提起公訴（97年度偵字第
8509號），本院判決如下：
    主  文
甲○○犯踰越門扇竊盜罪，累犯，處有期徒刑捌月。
    事  實
一、甲○○前因竊盜等案件，經法院判處有期徒刑3月、6月、7
    月，應執行為有期徒刑1年1月確定，嗣經減刑並定應執行有
    期徒刑6月15日，於民國96年8月30日縮刑期滿執行完畢。詎
    仍不知悔改，於97年4月6日下午2時10分許，行經臺中縣大
    里市○○路501巷21號之「敏捷塑膠公司」，竟基於意圖為
    自己不法所有之犯意，踰越該公司鐵門進入該公司內，竊取
    該公司所有由乙○○所保管之空氣濾清器1臺。嗣因甲○○
    觸發該公司之保全系統，於持該空氣濾清器翻出前開鐵門後
    ，為保全人員李建友所發現，經送警處理後，始查獲上情。
二、案經臺中縣警察局霧峰分局報告臺灣臺中地方法院檢察署檢
    察官偵查起訴。
    理  由
壹、程序部分：
一、按除簡式審判程序、簡易程序及第376條第1款、第2款所列
    之罪之案件外，第一審應行合議審判，刑事訴訟法第284條
    之1定有明文；次按刑法第321條之竊盜罪，亦為刑事訴訟法
    第376條第2款所明定之罪。
二、查本件被告涉刑法第321條第1項第2款之踰越門扇竊盜罪，
    依上開規定，自毋庸行合議審判，合先敘明。
貳、實體部分：
一、證據能力部分：
    現行刑事訴訟法為保障被告之反對詰問權，排除具有虛偽危
    險性之傳聞證據，以求實體真實之發見，於該法第159條第1
    項明定被告以外之人於審判外之言詞或書面陳述，除法律有
    規定者外，不得作為證據。本件檢察官、被告於本院審理程
    序中，並未就本案卷內證據資料之證據能力提出爭執，且迄
    於言詞辯論終結前，均未主張有刑事訴訟法第159條第1項不
    得為證據之情形，應認均已同意本案卷內之證據資料均得作
    為本案證據，且經本院審酌後，認無不適當之情形，是本案
    卷內之證據均有證據能力，合先敘明。
二、認定犯罪事實所根據的證據及理由：
  (一)被告甲○○於本院審理中坦白承認確有於上開時、地竊取空
    氣濾清器1臺之事實，核與證人即敏捷塑膠公司員工乙○○
    及證人即保全人員李建友於警詢中證述情節相符，被告自白
    與事實相符，應堪採信。
  (二)扣案之空氣濾清器1臺，確為敏捷塑膠公司所有，並經證人
    乙○○領回保管，此有贓物認領保管單1紙附卷可憑。
  (三)有臺中縣警察局霧峰分局大里分駐所扣押筆錄、扣押物品目
    錄表各1份及查獲物品及現場照片2幀附卷可稽。
  (四)本件事證明確，被告犯行洵堪認定。
三、論罪科刑的理由：
  (一)核被告所為，係犯刑法第321條第1項第2款之踰越門扇竊盜
    罪。
  (二)被告前受如事實欄所載刑之宣告及執行完畢，此有臺灣高等
    法院被告前案紀錄表及臺灣臺中地方法院檢察署刑案資料查
    註紀錄表在卷足憑，其前受有期徒刑執行完畢，於5年內再
    故意犯本件最重本刑為有期徒刑以上之罪，為累犯，應依刑
    法第47條第1項之規定加重其刑。
  (三)檢察官雖具體請求判處被告有期徒刑1年，惟被告所竊物品
    價值非高，所生具體危害經微，認檢察官之求刑尚屬過重，
    併審酌被告犯罪之動機、目的、手段，前有多次竊盜前科，
    仍不知悔改，不思以正當途徑獲取金錢，犯罪後尚能坦承犯
    行，態度良好等一切情狀，量處如主文所示之刑。
參、適用法律依據：
  (一)刑事訴訟法第284條之1、第299條第1項前段。
  (二)刑法第321條第1項第2款、第47條第1項。
本案經檢察官丙○○到庭執行職務。
中    華    民    國    97    年    5     月    26    日
                  刑事第一庭    法  官  洪挺梧
以上正本證明與原本無異。
如不服本判決，應於收受送達後10日內向本院提出上訴書狀（應
敘述具體理由並附繕本）。
上訴書如未敘述理由，應於上訴期間屆滿後20日內補提理由書於
本院。
                                書記官  劉雅玲
中    華    民    國    97    年    5     月    26    日
附錄本判決論罪科刑法條：
中華民國刑法第321條
（加重竊盜罪）
犯竊盜罪而有左列情形之一者，處6月以上、5年以下有期徒刑：
一  於夜間侵入住宅或有人居住之建築物、船艦或隱匿其內而犯
之者。
二  毀越門扇、牆垣或其他安全設備而犯之者。
三  攜帶兇器而犯之者。
四  結夥三人以上而犯之者。
五  乘火災、水災或其他災害之際而犯之者。
六  在車站或埠頭而犯之者。
前項之未遂犯罰之。


司法院資訊處製作；財團法人民間司法改革基金會備份。
